【裁判字號】    90,易,1004
【裁判日期】    901009
【裁判案由】    毒品危害防制條例
【裁判全文】
臺灣彰化地方法院刑事判決                          九十年度易字第一四號
    公  訴  人  臺灣彰化地方法院檢察署檢察官
    被      告  甲○○
右列被告因違反毒品危害防制條例案件，經檢察官提起公訴（八十九年度偵字第二九
二三號），本院中華民國八十九年九月二十九日判決（八十九年度訴字第六０七號）
後，經台灣高等法院台中分院（八十九年度上訴字第二二三九號）函知本院補充判決
，本院判決如左：
    主      文
甲○○持有第一級毒品，累犯，處有期徒刑肆月，如易科罰金，以參佰元折算壹日。
第一級毒品海洛因壹小包（驗後淨重零點柒參公克），沒收銷燬之。
    事      實
一、甲○○因違反麻醉藥品管理條例案件，先後於民國八十四年七月二十七日，經本
    院判處有期徒六月，同年十一月二十七日入監執行，八十五年五月二十二日執行
    完畢，八十六年三月十二日又為本院判處有期徒刑九月，於八十六年四月二十九
    日入監執行，八十六年十一月二十三日執行完畢；再於八十五年九月二十四日因
    違反麻醉藥品管理條例等案件，經本院八十五年度訴字第一四四號判處有期徒刑
    八月，並與收受贓物罪（被判處有期徒刑四月），定應執行刑十月確定，於八十
    六年十一月二十四日刑期起算，八十七年五月十二日因假釋付保護管束，嗣因假
    釋刑滿未被撤銷而於八十七年七月七日執行完畢，又不知悔改，又於八十七年十
    一月一日，由綽號「和尚」姓名年籍不詳之成年男子，在甲○○位於彰化縣和美
    鎮○○里○○路二九０巷四號住處，交付第一級毒品海洛因一小包予甲○○持有
    之，嗣於同年十一月十一日凌晨二時二十分許，在甲○○上開住處，為警查獲上
    開海洛因一小包（驗後淨重零點七三公克）。
二、案經台中縣警察局清水分局報請台灣彰化地方法院檢察署檢察官偵查起訴。
    理      由
一、訊據被告矢口否認有何持有第一級毒品海洛因之犯行，辯稱：綽號「和尚」者係
    直接拿給我太太，而我並沒有施用，亦未販賣，應不至於有持有之情形云云。經
    查：扣案之白粉一小包，經鑑定結果確為海洛因無誤，有法務部調查局第000
    00000號鑑定通知書附卷可稽（見八十七年度偵字第一０三三三號卷），復
    有該海洛因一小包扣案可資佐證。本案查獲之海洛因係在被告身上查獲一節，業
    據警方查獲時一起在現場之證人李雅芳於警訊陳明在卷，而被告於警訊中亦坦承
    ：海洛因係在其身上查獲，且該包海洛因是綽號「和尚」者要我交給綽號「目仔
    」等語；偵查中坦承：是我向綽號「和尚」者買安非他命，他送我的等語（見八
    十七年度偵字第一０三三三號卷）；於本院審理（八十九年度訴字第六０七號）
    中先是稱「沒有海洛因，如何來實際上不知道」等語，後又稱「係向綽號「和尚
    」者買來供他太太止痛用（罹患子宮頸癌）」等語（分見該卷第三一、八五頁背
    面），於台灣高等法院台中分院八十九年度上訴字第二二三九號一案審理中供明
    ：「海洛因係在查獲前十天買的」等語（見該審理卷第三三頁），堪認被告確實
    持有該包海洛因無誤，被告事後以前揭情詞置辯，無非係屬事後卸責之詞，不足
    採信，本件事證明確，其犯行洵堪認定。
二、核被告所為，係犯毒品危害防制條例第十一條第一項之罪。另被告因違反麻醉藥
    品管理條例案件，先後於八十四年七月二十七日，經本院判處有期徒六月，同年
    十一月二十七日入監執行，八十五年五月二十二日執行完畢，八十六年三月十二
    日又經本院判處有期徒刑九月，於八十六年四月二十九日入監執行，八十六年十
    一月二十三日執行完畢；再於八十五年九月二十四日因違反麻醉藥品管理條例等
    案件，經同一法院八十五年度訴字第一四四號判處有期徒刑八月，並與收受贓物
    罪（被判處有期徒刑四月），定應執行刑十月確定，於八十六年十一月二十四日
    刑期起算，八十七年五月十二日因假釋付保護管束，嗣因假釋刑滿未被撤銷而於
    八十七年七月七日執行完畢，有臺灣高等法院被告全國前案紀錄表及台灣彰化地
    方法院檢察署刑案資料查註記錄表在卷可稽，被告受此有期徒刑執行完畢後，五
    年內再犯有期徒刑以上之罪，應依累犯規定加重其刑。爰審酌被告犯罪之動機、
    方法、手段、所生危害不大暨犯後態度等一切情狀，量處如主文所示之刑，並諭
    知易科罰金之折算標準。扣案被告持有第一級毒品海洛因一小包（驗後淨重零點
    七三公克），係屬第一級毒品，爰依毒品危害防制條例第十八條第一項前段規定
    ，沒收銷燬之。
據上論斷，應依刑事訴訟法第二百九十九條第一項前段，毒品危害防制條例第十一條
第一項、第十八條第一項前段，刑法第十一條前段、第四十七條、第四十一條第一項
，罰金罰鍰提高標準條例第二條，判決如主文。
本案經檢察官陳信宏到庭執行職務。
中      華      民      國    九十      年      十      月      九      日
                                臺灣彰化地方法院刑事第二庭
                                    法      官  李  水  源
右正本證明與原本無異。
如不服本判決，應於判決送達後十日內向本院提出上訴狀( 須附繕本 )。
                                    法院書記官  廖  建  興
中      華      民      國    九十      年      十      月     十五     日
附錄論罪科刑法條：
毒品危害防制條例第十一條
持有第一級毒品者，處三年以下有期徒刑、拘役或新台幣五萬元以下罰金。
持有第二級毒品者，處二年以下有期徒刑、拘役或新台幣三萬元以下罰金。
持有專供製造或施用毒品之器具者，處一年以下有期徒刑、拘役或新台幣一萬元以下
罰金。


司法院資訊處製作；財團法人民間司法改革基金會備份。
